臺灣桃園地方法院刑事判決　　　　　　　　　　　　　九十一年度易字第六四五號
　　公　訴　人　臺灣桃園地方法院檢察署檢察官
　　被　　　告　己○○　男　四.
右列被告因違反動產擔保交易法案件，經檢察官提起公訴（九十年度偵字第二一二七
九），本院判決如左：
    主    文
己○○共同動產擔保交易之債務人，意圖不法之利益，將標的物出質，致生損害於債
權人，處拘役參拾日。如易科罰金，以佰元折算壹日。緩刑貳年。
    事    實
一、己○○於民國九十年一月十一日，以兒子戊○○（未據起訴）向位於桃園縣平鎮
    市○○路上全民汽車商行業務員壬○○購得，車牌號碼為三Ｌ—八二七九號ＢＭ
    Ｗ廠牌並登記在其名下之自小客車，向台甲○行股份有限公司（下稱台甲○行）
    辦理汽車貸款新台幣（下同）六十三萬元，並以上開車輛依動產擔保交易法規定
    設定抵押權予台甲○行，擔保債權金額為七十五萬六千元，有效期間自九十年一
    月十一日起至九十五年一月十一日止，並經台灣省公路局桃園監理站辦理登記完
    畢，復約定貸款未全部繳清前，貸款人不得將上開車輛遷移、出賣、出質、移轉
    或其他處分，且約定車輛所在地為桃園縣中壢市二六一巷四十號五樓附近。嗣己○○因其子戊○○經濟周轉問題，二人共同基於意圖為自己不法利益之犯意聯絡
    ，於九十年四月底，共同前往桃園縣中壢市內壢地區之當鋪典當出質（起訴書誤
    載為遷移）上開自小客車，致生損害於台甲○行。嗣台甲○行於九十年十一月十
    二日在台北縣蘆洲市○○○道一五０號前尋獲該自小客車，而將之取回拍賣求償
    ，己○○尚欠三十萬餘元。
二、案經台甲○行訴由臺灣桃園地方法院檢察署檢察官偵查起訴。
    理    由
一、訊據被告己○○對於右揭事實均坦承不諱，核與告訴代理人乙○○、丙○○、丁○○及辛○○指訴之情節相符，而關於該動產抵押標的之自小客車係被告之子戊○○向位於桃園縣平鎮市○○路上全民汽車商行業務員壬○○購得，並登記在被
    告名下一節，業據證人即全民汽車商行業務員壬○○於本院證述明確。又關於被
    告以該車向奇異公司聲請辦理台甲○行貸款，並由被告之子戊○○擔任連帶保證
    人一節業據證人即奇異公司為被告辦理汽車貸款對保之職員庚○○證述明確。又
    被告與其子戊○○共同前往當鋪典當該自小客車取得典當款項，被告顯有意圖不
    法之利益甚明。此外，復有車輛動產抵押暨借款契約書、動產擔保交易抵押設定
    申請書、車輛協循查訪紀錄表、奇異公司車輛取回通知書等附卷可稽。是被告動
    產擔保交易債務人，意圖不法之利益，將標的物出質，致生損害債權人之犯行，
    足堪認定。被告雖辯稱：該部自小客車，係其子戊○○購得，並將該車駛離遷移
    伊住處云云，惟縱認被告所述屬實，然此仍無解被告前開違反動產擔保交易法犯
    行。故本件被告事證明確，犯行堪已認定。
二、核被告己○○所為，係犯動產擔保交易法第三十八條之動產擔保交易之債務人，
    意圖不法之利益，將標的物出質罪。被告與其子戊○○共同前往當鋪典當該部自
    小客車，戊○○取得典當款項花用，顯見其間有犯意之聯絡，並且共同實施違反
    動產擔保交易法出質之行為，戊○○依刑法第三十一條第一項規定以共犯論，被
    告則為共同正犯。爰審酌被告係因其子購車，登記其名下向銀行辦理貸款，而為
    動產擔保之債務人，其情可憫，車子已由債權人取回求償，對債權人所生之危害
    已不大，及其犯後坦承犯行，犯罪後之態度尚佳等一切情狀，量處如主文所示之
    刑，並諭知易科罰金之折算標準，以資懲儆。末查被告前未曾受有期徒刑以上之
    刑之宣告，有臺灣高等法院被告全國前案紀錄表一份在卷可稽，係因其子以其名
    義購車並向銀行辦理貸款而誤罹刑典，犯後已坦承犯行，且於本院審理中已與告
    訴人台甲○行達成和解，願分期清償積欠之欠款，台甲○行告訴代理人表示不追
    究被告犯行，顯見被告確有悔意，本院認前開所宣告之刑，以暫不行為適當，爰
    併宣告緩刑二年，以啟自新，並促其儘早清償債務。
三、至戊○○未據檢察官起訴，應由檢察官另行依法偵辦，附此敘明。
據上論斷，依刑事訴訟法第二百九十九條第一項，動產擔保交易法第三十八條，刑法
第十一條前段、第二十八條、第四十一條第一項前段、第七十四條第一款，罰金罰鍰
提高標準條例第一條前段、第二條，判決如主文。
本案經檢察官李山明到庭執行職務
中      華      民      國    九十一    年     十二     月    二十四    日
                                    臺灣桃園地方法院刑事第六庭
                                        法    官  黃永定
右正本證明與原本無異。
如不服本判決，應於判決送達後十日內，向本院提出上訴狀。
                                          書記官  施春祝
中      華      民      國    九十一    年     十二     月    二十五    日
附論罪科刑法條依據：
動產擔保交易法第三十八條
動產擔保交易之債務人，意圖不法之利益，將標的物遷移、出賣、出質、移轉、抵押
或為其他處分，致生損害債權人者，處三年以下有期徒刑、拘役或科或併科六千元以
下之罰金。
